【裁判字號】    92,抗,53
【裁判日期】    920227
【裁判案由】    聲請定其應執行刑
【裁判全文】
臺灣高等法院高雄分院刑事裁定                        九十二年度抗字第五三號
    抗  告  人
    即聲請  人  臺灣高雄地方法院檢察署檢察官
    抗  告  人
    即受刑  人  甲○○  男  二.
右抗告人因受刑人聲請定其應執行之刑案件，不服臺灣高雄地方法院中華民國九十一
年十二月六日裁定（九十一年度聲字第三一六九號），提起抗告，本院裁定如左：
    主  文
原裁定撤銷。
甲○○因竊盜等四罪，所處各如附表所載之刑，應執行有期徒刑玖年伍月。
    理  由
一、抗告意旨略以：
  (一)聲請人部分：
  １按法律上屬於自由裁量事項，尚非概無法律性之拘束，在法律上有其外部界限及
    內部界限，前者法律之具體規定，使法院得以具體選擇為適當裁判，此為自由裁
    量之外部界限。後者法院為自由裁量時，應考量法律之目的，法律秩序之理念所
    在，此為自由裁量之內部界限。法院為裁判時，二者均不得有所踰越。在數罪併
    罰而有二裁判以上，應定其應執行刑之案件，法院所為刑之酌定，固屬自由裁量
    事項，然對於法律之內、外部界限，仍均應受其拘束（最高法院八十八年度台抗
    字第二七八號裁定意旨）。
  ２本件受刑人前於八十八年間因竊盜罪，判處有期徒刑六月，又因強盜、竊盜、搶
    奪等三罪，各判處有期徒刑八年四月、七月、四月，應執行有期徒刑九年，原裁
    定所為定執行刑為九年七月，已較受刑人原所處之六月及九年，所應合併執行之
    刑期為重，揆諸前開最高法院裁定意旨，原裁定即有未洽。
  (二)受刑人部分：法院自由裁量係於法律一定之外部界限內以定執行刑，不得違反刑
    法第五十一條之規定，本件抗告人所犯竊盜罪之六月有期徒刑業已執行完畢，原
    裁定猶與其他等三罪，合併定應執行之刑為九年七月，多出其他三罪之刑度總和
    ，於法未合。
二、原裁定略以：聲請意旨係以受刑人甲○○因竊盜、強盜、搶奪等四罪，經原審法
    院先後判處如附表所示之刑，均經分別確定在案，爰依刑事訴訟法第四百七十七
    條第一項、刑法第五十三條、第五十一條第五款，聲請定其應執行刑等語，經核
    於法並無不合，裁定受刑人甲○○因竊盜等四罪，所處各如附表所載之刑，應執
    行有期徒刑玖年柒月等語，固非無見。
三、按法律上屬於自由裁量事項，尚非概無法律性之拘束，在法律上有其外部界限及
    內部界限，前者法律之具體規定，使法院得以具體選擇為適當裁判，此為自由裁
    量之外部界限。後者法院為自由裁量時，應考量法律之目的，法律秩序之理念所
    在，此為自由裁量之內部界限。法院為裁判時，二者均不得有所踰越。在數罪併
    罰而有二裁判以上，應定其應執行刑之案件，法院所為刑之酌定，固屬自由裁量
    事項，然對於法律之內、外部界限，仍均應受其拘束。法院就其有期徒刑部分定
    執行刑為有期徒刑三年，從形式上觀察，雖未逾越刑法第五十一條第五款所定法
    律之外部界限，惟已重於先前二罪所定之執行刑有期徒刑二年四月，加計另一罪
    所處有期徒刑五月之總和，而不利於被告，殊與前揭內部界限有悖，自屬違法（
    最高法院九十一年度台非字第三二號判決意旨足參）。
四、經查本件原審法院為定應執行刑之裁定時，受刑人前已曾定執行有期徒刑九年之
    部分，係屬法院裁定應執行刑時所為自由裁量之內部界限。是原裁定就本件附表
    所示各罪之有期徒刑部分，定執行刑為有期徒刑九年七月，從形式上觀察，雖未
    逾越刑法第五十一條第五款所定法律之外部界限，惟已重於先前就如附表後三罪
    所定之執行刑有期徒刑九年，加計如附表第一罪所處有期徒刑六月之總和，而不
    利於被告，殊與前揭判決意旨所陳之「內部界限」有悖，原裁定係有不當，前開
    抗告意旨應有理由。至於受刑人所指「其前受竊盜罪所處六月徒刑部分，業已執
    行完畢」云云，然此部份六月徒刑，不論此部份徒刑是否執行完畢，而於受刑人
    之定執行刑裁定確定後，執行檢察官自得依法換發受刑人之執行指揮書，是受刑
    人已受執行部分之利益，自不受定其應執行刑裁定之影響，附此敘明。
五、受刑人即抗告人甲○○於九十年間因強盜、竊盜、搶奪等三罪，經臺灣高雄地方
    法院各判處有期徒刑八年四月、七月、四月，應執行有期徒刑九年，此有臺灣高
    雄地方法院八十八年度訴字第一九四四號刑事判決一份在卷為證，而受刑人前於
    八十八年間復有另件竊盜罪，經臺灣高雄地方法院判處有期徒刑六月確定，亦有
    臺灣高雄地方法院八十八年度易字第四五０七號刑事判決一份足參。既原裁定有
    前述可議，本院認受刑人前開數罪所處有期徒刑部分之事證已明，有必要自為裁
    定，爰依刑事訴訟法第四百七十七條第一項、刑法第五十三條、第五十一條第五
    款，裁定如主文第二項所示之應執行刑。
據上論結，應依刑事訴訟法第四百十三條，裁定如主文。
中      華      民      國    九十二      年    二    月    二十七      日
                              臺灣高等法院高雄分院刑事第六庭
      審判長法官  王憲義
                                        法官  謝靜雯
                                        法官  張意聰
右正本證明與原本無異。
如不服本裁定應於送達後五日內向本院提出再抗告狀。
                                  法院書記官  王婉蓉
中    華    民    國      九十二      年       三      月       三      日


司法院資訊處製作；財團法人民間司法改革基金會備份。
